【裁判字號】    92,上易,99
【裁判日期】    920729
【裁判案由】    家暴－違反保護令
【裁判全文】
臺灣高等法院花蓮分院刑事判決                      九十二年度上易字第九九號
    上  訴  人  臺灣臺東地方法院檢察署檢察官
    被      告  甲○○
右上訴人因被告家暴－違反保護令案件，不服臺灣臺東地方法院九十一年度易字第二
三二號中華民國九十二年五月十六日第一審判決（聲請簡易判決處刑案號：臺灣臺東
地方法院檢察署九十一年度偵字第一五五六號），提起上訴，本院判決如左：
    主  文
上訴駁回。
    理  由
一、本案經本院審理結果，認第一審判決被告甲○○無罪並無不當，應予維持，並引
    用第一審判決書記載之理由。
二、檢察官上訴意旨略以：被告甲○○經依家庭暴力防治法裁定不得對乙○○騷擾及
    實施身體、精神上之不法侵害，詎被告竟於民國（下同）九十一年七月一日零時
    許，在台東市○○路二五號住處，見乙○○深夜未歸，將乙○○營業用之金紙遍
    灑於上址地面，其有使被害人心生畏懼並予騷擾之意圖甚明，顯然違反保護令裁
    定。原審以「心生畏懼或恐怖之感」，為家庭暴力防治法所稱「騷擾」之構成要
    件，而以被害人未心生畏懼或恐怖之感，認被告為打擾被害人，似有誤認。原審
    又以被害人所畏懼者，厥為被告將對其毆打施暴云云，將原裁定關於「騷擾」部
    分大為限縮，與原裁定真意不符；其諭知被告無罪，尚屬無據等語。
三、按犯罪事實應依證據認定之，無證據不得推定其犯罪事實；又不能證明被告犯罪
    者，應諭知被告無罪之判決，刑事訴訟法第一百五十四條、第三百零一條第一項
    分別定有明文。經查：
（一）本件之金紙係被告在賣，且原係一大綑打包好，被告僅將之推倒致成一小捆一
      小捆倒落在地，並不是用灑等情；業據被告甲○○、被害人乙○○陳述甚詳，
      核與證人即到場處理之員警楊富祥証述情節相符，應屬實情。檢察官未查明事
      實，而於上訴意旨謂「被告將乙○○營業用之金紙遍灑於上址地面」，已與事
      實不符。是上訴意旨所指「被告有使被害人心生畏懼並予騷擾之意圖甚明」一
      節，純屬臆測之詞，要無可採。
（二）本件被害人乙○○之所以會報警處理，係其大聲質問被告，被告未予回答，其
      擔心會被毆打，而以電話報警等情，亦據被害人在原審證述甚詳。顯見被害人
      返家後被告並無任何舉動，或騷擾被害人乙○○之行為；尚不得以被害人乙○
      ○主觀上擔心遭毆打而報警之事實，即遽指被告有騷擾之犯行。
（三）綜上所述，原審之所以認定被告甲○○無罪，業據原審本於證據作用及引諸上
      開規定，於原判決理由中記載甚詳，並無違反證據及經驗法則。本件既無確切
      證據，足以認定被告甲○○確有公訴意旨所指犯行，法院即無從遽為有罪之判
      決。是前開檢察官上訴意旨所指，並無足取，其上訴應予以駁回。
據上論斷，應依刑事訴訟法第三百七十三條、第三百六十八條，判決如主文。
本案經檢察官邱雲昌到庭執行職務。
中      華      民      國    九十二    年      七      月    二十九    日
                                    審判長法官  吳鴻章
                                          法官  黃永祥
                                          法官  林德盛
右正本證明與原本無異。
本件不得上訴。
                                        書記官  劉夢蕾
中      華      民      國    九十二    年      七      月    二十九    日


司法院資訊處製作；財團法人民間司法改革基金會備份。
